臺灣臺中地方法院交通事件裁定　　　　100年度交聲字第467號
原處分機關　交通部公路總局臺中區監理所
異議人即受處分人
　　　　　　紀麗青
上列受處分人因違反道路交通管理處罰條例案件，對於交通部公
路總局臺中區監理所於民國100年1月31日所為之處分（中監違字
第裁60-GG0000000號裁決書）聲明異議，本院裁定如下：
    主  文
異議駁回。
    理  由
一、原處分機關略以：異議人即受處分人(下稱受處分人)駕駛車
    牌號碼5N-9973號自用小客車（下稱系爭車輛），於民國99
    年12月29日20時23分許，在臺中市○○區○○路與鰲峰路口
    處，因有「於設有紅綠燈處闖紅燈（南往北直行）」之違規
    事由，經警攔停掣單舉發。受處分人於應到案日期到案申訴
    ，經原舉發機關函復違規屬實，原處分機關乃依道路交通管
    理處罰條例第53條第1項裁處受處分人罰鍰新臺幣（下同）
    2,700元，並依同條例第63條第1項第3款記違規點數3點。
二、受處分人聲明異議意旨略以：事發當時受處分人神智清楚，
    ，駕車至上述路口時，所見號誌為綠燈，方右轉到建築物騎
    樓前作臨時停車動作。而上述路口之號誌，並未預設各時相
    變換秒，駕駛人僅能藉由當時所見之燈號而決定是否通行，
    若駕駛人係在顯示綠燈號誌之末段時間通過停止線，依一般
    經驗法則，在未完全通過路口前，應有轉為紅燈之可能。本
    件舉發員警係在受處分人對向號誌處，實難排除誤認之可能
    ，況員警4人同車，難免因對話而分心誤判。且受處分人並
    未直行穿越上述路口，而是右轉臨時停車，要替婆婆問新回
    生診所門診事宜等語。
三、按汽車駕駛人駕駛汽車，應遵守道路交通標誌、標線、號誌
    之指示，道路交通安全規則第90條前段定有明文。又道路交
    通標誌標線號誌設置規則第206 條第5 款第1 目規定「圓形
    紅燈」之行車管制號誌係表示禁止車輛通行，並不得超越停
    止線或進入路口，如汽車駕駛人，行經有燈光號誌管制之交
    岔路口闖紅燈者，處1,800元以上5,400元以下罰鍰，並記違
    規點數3點，道路交通管理處罰條例第53條第1項、第63條第
    1項第3款分別定有明文。經查，
  (一)受處分人駕駛系爭車輛，於99年12月29日20時23分許，在臺
    中市○○區○○路與鰲峰路口處，經舉發機關員警當場摯單
    舉發受處分人有行經設有燈光號誌之交岔路口闖紅燈違規，
    嗣原處分機關以受處分人違規事實明確，裁處受處分人罰鍰
    2,700元，並加記違規點數3點之事實，有原處分機關中監違
    字第裁60-GG0000000號裁決書、舉發機關中市警交字第GG00
    00000號舉發通知單在卷可稽，復為受處分人所不爭執，此
    部分事實，堪信為真實。
  (二)又本院勘驗舉發機關檢附當時巡邏車上行車紀錄影像光碟內
    容，當時警車於鰲峰路上等停紅燈，畫面係一T字路口，由
    鰲峰路（東西向）向中山路（南北向）錄影，其勘驗結果為
    ：畫面時間2010/12/29 20：13：10時，他向中山路號誌轉
    為黃燈；畫面時間2010/12/29 20：13：14時，他向中山路
    號誌轉為紅燈，此時，有一部深色自小客車駛出中山路路口
    ；2010/12/29 20：13：16至2010/12 /29 20：13：18時，
    畫面行向鰲峰路號誌轉為綠燈，他向中山路繼續顯示為紅燈
    ，該駛出中山路路口之深色自小客車繼續前行穿越路口。．
    ．．2010/12/ 29 20：13：18至2010/12/ 29 20：13：28，
    深色自小客車繼續前行，他向車輛均停止於路口，畫面朝向
    深色自小客車左方靠近；2010/12/29 20：13：29時，畫面
    靠近於自小客車左後方，可見深色自小客車為深墨綠色，其
    後車牌車號為「5N-9_73 」。是依上開勘驗結果，一輛深色
    自小客車於2010即99年12 月29日20時13分許，於燈號轉為
    紅燈時駛出中山路路口，警車立即駛出鰲峰路跟隨該深色自
    小客車，行車紀錄器畫面攝錄該車車號為「5N-9_73」，該
    深色自小客車車號5碼雖未全數清楚看見，惟核與系爭車輛
    車號、車色資料相符，有系爭車輛車號查詢汽車車籍資料1
    紙在卷可考。足認受處分人駕駛系爭車輛通過臺中市○○區
    ○○路與鰲峰路口時，路口交通號誌燈號早已轉換為紅燈，
    而受處分人仍繼續往前行駛穿越路口，有於行經設有燈光號
    誌之交岔路口闖越紅燈之事實，至為明確。受處分人抗辯其
    未闖越紅燈云云，不足採信。
四、綜上所述，受處分人有於行經設有燈光號誌之交岔路口闖越
    紅燈之事實。原處分機關因而依道路交通管理處罰條例第53
    條第1項、第63條第1項第3款及違反道路交通管理事件統一
    裁罰基準及處理細則所訂之違反道路交通管理事件統一裁罰
    基準表規定，裁處異議人罰鍰2,700元，並記違規點數3點，
    經核尚無違誤，本件異議為無理由，應予駁回。
五、據上論斷，應依道路交通管理處罰條例第87條第2項、道路
    交通事件處理辦法第18條裁定如主文。
中    華    民    國   100    年    2     月    24    日
                       交通法庭  法  官  劉正中
以上正本證明與原本無異。
如不服本裁定應於送達後5日內向本院提出抗告狀。
                                 書記官  黃英寬
中    華    民    國   100    年    2     月    24    日